【裁判字號】    97,易,161
【裁判日期】    970214
【裁判案由】    竊盜
【裁判全文】
臺灣高雄地方法院刑事判決               97年度易字第161號
公  訴  人  臺灣高雄地方法院檢察署檢察官
被      告  甲○○
上列被告因竊盜案件，經檢察官提起公訴（96年度偵字第36083
號），本院以簡式審判程序審理，判決如下：
    主  文
甲○○犯攜帶兇器竊盜罪，累犯，處有期徒刑拾月。扣案之梅花
扳手貳支、工作扳手貳支，均沒收之。
    事  實
一、甲○○前因違反毒品危害防制條例案件，經本院以94年度訴
    字第3415號判處應執行有期徒刑1 年1 月確定；另因竊盜案
    件，經臺灣高等法院高雄分院以95年度上易字第635 號判處
    有期徒刑1 年6 月，嗣經減刑為有期徒刑9 月確定。上開二
    罪接續執行，於民國96年8 月31日縮刑期滿執行完畢。
二、詎其未知警惕，因向綽號「阿華」之真實姓名年籍不詳女姓
    友人借得未掛車牌之自用小貨車1 輛（引擎號碼：4DR5－B0
    18952 號、原車號YW－8643號、屬丁○○所有並於95年間棄
    置不用）作為交通工具，惟恐駕駛該未掛車牌之貨車遭查緝
    ，竟意圖為自己不法所有，基於加重竊盜犯意，於96年12月
    29日凌晨零時許，駕駛上開自用小貨車，攜帶其所有客觀上
    足對人之生命、身體、安全構成威脅之梅花扳手2 支、工作
    扳手2 支（均置於1 隻棉質工作手套內），行至高雄縣林園
    鄉○○路111 巷2 號前，持上開工具將乙○○所有停放該處
    車號ZP－4710號自用小客車前後懸掛之車牌各1 面均拆下，
    而竊取乙○○所有上開車牌2 面得手，並均換掛在其向「阿
    華」所借得之上開自用小貨車後，駕車離去。嗣於同日凌晨
    2 時30分許，行經高雄市○○區○○路與孔鳳路口，為警攔
    檢而查獲，並扣得ZP－4710號車牌2 面（發還乙○○），及
    其所有置於棉質工作手套內供竊盜所用之梅花扳手2 支、工
    作扳手2 支。
三、案經高雄政府警察局三民第二分局報請臺灣高雄地方法院檢
    察署檢察官偵查起訴。
    理  由
一、本件被告甲○○所犯刑法第321 條第1 項第3 款之攜帶兇器
    竊盜罪，為死刑、無期徒刑、最輕本刑為3 年以上有期徒刑
    以外之罪，其於準備程序進行中，就被訴事實為有罪之陳述
    ，經本院告知簡式審判程序之旨，並聽取檢察官及被告之意
    見後，裁定進行簡式審判程序。
二、前揭事實，業經被告甲○○於本院審理中坦白承認（本院卷
    第18頁），核與證人即被害人乙○○於警詢中指訴情節大致
    相符（警卷第6 頁），且經車號YW－8643號自用小貨車所有
    人丁○○於本院陳述明確（本院卷第45、46頁），並有贓物
    認領保管單、車籍查詢資料各1 份及採證照片6 幀在卷可稽
    （警卷第13至17頁）。此外，復有ZP－4710號車牌2 面（已
    發還被害人乙○○）、梅花扳手2 支、工作扳手2 支及棉質
    工作手套1 隻扣案為憑（警卷第11、16頁）。被告自白既有
    前開卷證可資佐證，自堪採信。本件事證明確，被告犯行洵
    堪認定，應予依法論科。
三、按刑法第321 條第1 項第3 款之攜帶兇器竊盜罪，係以行為
    人攜帶兇器竊盜為其加重條件，此所謂兇器，其種類並無限
    制，凡客觀上足對人之生命、身體、安全構成威脅，具有危
    險性之兇器均屬之，且祇須行竊時攜帶此種具有危險性之兇
    器為已足，並不以攜帶之初有行兇之意圖為必要（最高法院
    79年臺上字第5253號判例意旨參照）。本件被告甲○○行竊
    時所攜帶之梅花扳手及工作扳手，均屬堅硬工具，有卷附照
    片可參（警卷第16頁），既可用於拆卸車牌，客觀上均為足
    以殺傷人生命、身體之器械，顯為具有危險性之兇器。核被
    告甲○○所為，係犯刑法第321 條第1 項第3 款之攜帶兇器
    竊盜罪。被告前有如事實欄第一段所示犯罪科刑及執行情形
    ，有臺灣高等法院被告前案紀錄表1 份在卷可按（本院卷7
    至16頁），其於受徒刑之執行完畢後，5 年以內故意再犯有
    期徒刑以上之罪者，為累犯，應依刑法第47條第1 項加重其
    刑。
四、本院審酌被告前曾因竊盜案件經判處徒刑執行完畢，仍未知
    悔改，且年值青壯，身心健全，不思循正當途徑取得合法車
    輛，本次又攜帶上開兇器竊取他人停放路旁車輛之牌照，換
    掛在所借車輛上使用，價值觀念偏差，危害社會治安，本應
    予以重懲；惟衡以所竊車牌尚非貴重之物，犯罪情節亦非重
    大，自警詢以迄審判，始終自白犯行，犯罪後態度尚屬良好
    等一切情狀，認檢察官具體求處有期徒刑1 年10月，似有過
    重，爰量處如主文所示之刑，以資儆懲。扣案之梅花扳手2
    支、工作扳手2 支，係屬被告所有供犯罪所用之物，業據其
    供明在卷（本院卷第44頁），均應依刑法第38條第1 項第2
    款宣告沒收之。至扣案之棉質工作手套1 隻，僅係放置前開
    梅花扳手及工作扳手之用，雖足為被告犯罪之佐證，惟尚無
    證據足認本身亦係供犯罪所用之物，爰不另宣告沒收。
五、至公訴意旨雖併建請諭知被告於刑之執行前令入勞動場所強
    制工作，惟按保安處分中之強制工作，旨在對嚴重職業性犯
    罪及欠缺正確工作觀念或無正常工作因而犯罪者，強制其從
    事勞動，學習一技之長及正確之謀生觀念，使其日後重返社
    會，能適應社會生活。又刑法第90條第1 項規定：「有犯罪
    之習慣或因遊蕩或懶惰成習而犯罪者，於刑之執行前，令入
    勞動場所，強制工作」；竊盜犯贓物犯保安處分條例第2 條
    第4項亦規定，應執行之刑未達1 年以上者，不適用本條例（
    諭知強制工作），即係本於保安處分應受比例原則之規範，
    使保安處分之宣告，與行為人所為行為之嚴重性、行為人所
    表現之危險性及對於行為人未來行為之期待性相當之意旨而
    制定，而由法院視行為人之危險性格，決定應否令入勞動處
    所強制工作，以達預防之目的（最高法院94年臺上字第6519
    號判決意旨參照）。本件被告甲○○固曾分別於85年及94年
    間犯竊盜罪，經科刑判決確定，有上開前案紀錄表在卷可考
    。惟85年間所犯竊盜罪，距今已有10年以上；94年間所犯竊
    盜罪，亦與本件犯罪時間相隔2 年以上，自難以前開二次竊
    盜犯行及本件竊盜犯行，遽認被告確有竊盜常習。此外，公
    訴意旨復未能舉證被告確實欠缺正確工作觀念，而有強制工
    作之必要。本院因認上開所宣告之刑，應足以收矯治之效，
    尚無諭知強制工作之必要，併此敘明。
據上論斷，應依刑事訴訟法第273 之1 第1 項、第299 條第1 項
前段，刑法第321 條第1 項第3 款、第47條第1 項、第38條第1
項第2 款，判決如主文。
本案經檢察官丙○○到庭執行職務。
中    華    民    國    97    年    2     月    14    日
                  刑事第六庭    法  官  林柏壽
以上正本證明與原本無異。
如不服本判決應於收受本判決後10日內向本院提出上訴書狀，並
應敘述具體理由，如未敘述上訴理由者，應於上訴期間屆滿後20
日內補提理由書狀於本院（均須按他造當事人之人數附繕本）「
切勿逕送上級法院」。
中    華    民    國    97    年    2     月    15    日
                                書記官  林國龍
附錄本案論罪科刑法條：
中華民國刑法第321 條第1 項
犯竊盜罪而有左列情形之一者，處6月以上、5年以下有期徒刑：
一  於夜間侵入住宅或有人居住之建築物、船艦或隱匿其內而犯
    之者。
二  毀越門扇、牆垣或其他安全設備而犯之者。
三  攜帶兇器而犯之者。
四  結夥三人以上而犯之者。
五  乘火災、水災或其他災害之際而犯之者。
六  在車站或埠頭而犯之者。


司法院資訊處製作；財團法人民間司法改革基金會備份。
